臺灣高雄地方法院刑事判決　　　　　　100 年度易字第163 號
公　訴　人　臺灣高雄地方法院檢察署檢察官
被　　　告　黃祥清
上列被告因違反性騷擾防治法案件，經檢察官提起公訴（99年度
偵字第22196 號），本院判決如下：
    主  文
黃祥清意圖性騷擾，乘人不及抗拒而觸摸其胸部，處有期徒刑參
月，如易科罰金，以新臺幣壹仟元折算壹日。
    事  實
一、黃祥清於民國98年10月18日凌晨2 時40分許，騎乘車牌號碼
    CJ5-451 號重機車，沿高雄市左營區○○○路地下道由南往
    北行駛，見代號0000-0000A1 號之成年女子（姓名、年籍詳
    卷，下稱A 女）獨自一人騎乘機車同向行駛於上開路段，竟
    意圖性騷擾，騎至A 女左側，乘A 女毫無防備不及抗拒之際
    ，以右手觸摸告訴人左胸後隨即騎乘該機車逃逸。嗣因A 女
    旋即記下黃祥清所騎機車之車號並報警處理，始循線查獲上
    情。
二、案經A 女訴由高雄市政府警察局左營分局報告臺灣高雄地方
    法院檢察署檢察官偵查起訴。
    理  由
壹、證據能力部分
一、證人A女於警詢之證述，無證據能力：
    按被告以外之人於審判外之言詞或書面陳述，除法律有規定
    者外，不得作為證據；被告以外之人（包括證人、鑑定人、
    告訴人、被害人及共同被告等）於檢察事務官、司法警察官
    或司法警察調查中所為之陳述，與審判中不符時，其先前之
    陳述具有較可信之特別情況，且為證明犯罪事實存否所必要
    者，得為證據，為刑事訴訟法第159條第1項、第159條之2所
    明定。是被告以外之人於司法警察（官）調查中所為之陳述
    ，依刑事訴訟法第159條第1項規定，係屬傳聞證據，原則上
    無證據能力，惟如該陳述與審判中不符時，其先前之陳述具
    有較可信之特別情況，且為證明犯罪事實存否所必要者，依
    同法第159條之2規定（即刑事訴訟法第159條第1項所指之「
    除法律有規定者外」），始例外認為有證據能力。如該陳述
    與審判中相符時，因該陳述並不符合刑事訴訟法第159條之2
    有關傳聞例外之規定，故不得作為認定本案犯罪事實有無之
    證據。此時，當以其於審判中之陳述作為證據。本件被告黃
    祥清（下稱被告）爭執證人A女於警詢所為之陳述，無證據
    能力。經查：證人A女於警詢關於所述遭到性騷擾之經過、
    對方騎乘機車車號為CJ5-451 號、顏色是黑色之陳述，核與
    其於審判中之證述相符，是依前開說明，證人A 女於警詢之
    陳述，並無傳聞證據例外之情形，應無證據能力。此時，當
    以證人A 女於審判中之證述作為證據。
二、次按被告以外之人於審判外之陳述，雖不符前4條之規定，
    而經當事人於審判程序同意作為證據，法院審酌該言詞陳述
    或書面陳述作成時之情況，認為適當者，亦得作為證據；當
    事人、代理人或辯護人於法院調查證據時，知有刑事訴訟法
    第159條第1項不得為證據之情形，而未於言詞辯論終結前聲
    明異議者，視為有前項之同意，刑事訴訟法第159條之5定有
    明文。本案檢察官及被告對本判決後開引用具有傳聞證據性
    質之證據資料迄至本院言詞辯論終結前亦均未聲明異議，本
    院審酌各該證據作成之情況，並無不法取供等非任意性情況
    ，認為適當，爰依上開規定作為證據。
貳、實體部分：
一、訊據被告固坦承車號CJ5-451 號重型機車於98年10月18日為
    其使用，其工作是騎機車載盲人，上班時間是晚上10點到隔
    天凌晨3 點，凌晨2 時40分有可能是騎乘機車在路上等語（
    見99年度偵緝字第909 號【下稱偵二卷】第58頁），然矢口
    否認有何性騷擾A 女之犯行，辯稱：當天該車曾借給張詠竣
    ，且沒有經過上開地點，也沒有對A 女性騷擾云云。經查：
(一)、證人即告訴人A 女於本院審理時結證稱：98年10月18日凌晨
    2 時40分騎機車行經中華路地下道，被1 位騎黑色機車的人
    ，伸手觸摸左胸，我記得他騎黑色機車，車牌是CJ5-451 ，
    戴黑色安全帽、黑色口罩，身材約有170 公分以上，穿黑色
    外套，我看到的膚色是黑色，當時觸摸我胸部的人，我確認
    沒有戴眼鏡等語（見本院卷第38、39頁）；再參以被告於偵
    查時供稱：車號CJ5-451 號重型機車於98年10月18日是我在
    使用，我在東京盲人按摩上班，我工作是騎機車載盲人，上
    班時間是晚上10 點 到隔天凌晨3 點，凌晨2 時40分有可能
    是騎乘機車在路上，東京按摩院地址為高雄市○○街18號，
    我沒有戴眼鏡等語（見偵二卷第58頁、99年度偵字第22196
    號卷【下稱】偵三卷第10、18頁），且佐以卷附該車車籍查
    詢基本資料詳細畫面（見99年度偵字第2970號卷第10號），
    該車顏色確為黑色，是證人A 女所述對其性騷擾之男子所騎
    乘機車車號、車身顏色，均與被告所使用之機車相符，且被
    告供述其於案發時沒有戴眼鏡一節，亦與證人A 女所證述觸
    摸其左胸男子之特徵相符，又案發時間該機車被告並未借給
    他人使用（詳如後述），且為被告獨自騎車在外活動之時段
    ，是足認證人A 女上開證述與事實相符，被告確有於上揭時
    、地騎乘車號CJ5-451 號重型機車對證人A 女為上開性騷擾
    之犯行無誤。
(二)、本件被告雖辯稱：當天該車曾借給張詠竣，且沒有經過上開
    地點，也沒有對A 女性騷擾云云，惟證人張詠竣於偵查時證
    稱：我在98年10月22日凌晨2 時40分左右向被告黃祥清借過
    機車，我是要去接盲人按摩師回來，只要出車都會登記時間
    ，所以我記得時間，而且當天我是因為機車壞掉，才會臨時
    向黃祥清借。我是去新光路的諾貝爾大廈，我是從明星街20
    號的按摩店出發，我當天完全沒有騎機車去左營區等語（見
    偵三卷第27、28頁），核與其於本院審時證稱：我向被告借
    機車時間就是如偵訊筆錄所述，我上一個工作離職時約是10
    月12日左右，當天我就另外接了新工作，晚上就上班了，我
    騎了1 星期的50CC機車，但這星期如果要載兩個人，我記得
    很清楚都是向老闆借，98年10月18日沒有向被告借機車。從
    我離職、向老闆及我父親借機車到我買125CC 機車的日期估
    算，我向被告借機車大概是10月22日左右。我兩眼視力都是
    325 度，從國中開始戴眼鏡，當時向被告借機車，行經路線
    往漢來飯店的方向，沒有經過左營中華一路地下道等語（見
    本院卷第22至24頁）前後相符，而就張詠竣有戴眼鏡一節，
    更與被告於偵查時供述張詠竣有戴眼鏡之情詞一致（見偵三
    卷第18頁），再參以證人張詠竣與被害人A 女所指認觸摸其
    左胸男子未戴眼鏡之特徵並不相符，且依證人張詠竣所述，
    其與被告亦無恩怨（見本院卷第23頁），自無干冒偽證重罪
    而誣攀被告之理，是上開證人所述應為屬實，又被告於本院
    審理時供稱案發當日機車除張詠竣外沒有借給別人等語（見
    本院卷第58頁），然證人張詠竣於案發當日既未向被告借用
    上開機車，是案發時該機車被告並未借給他人而係自己使用
    一節，足堪認定，被告上開所辯顯係卸責之詞，不足採信。
(三)、綜上所述，本案被告上開之犯行，事證明確，應依法論罪科
    刑。
二、核被告所為，係犯性騷擾防治法第25條第1 項之意圖性騷擾
    ，乘人不及抗拒而為觸摸其胸部之行為罪。爰審酌被告乘A
    女不及抗拒，觸摸其胸部之身體隱私處，而為性騷擾，欠缺
    尊重女性身體自主權之觀念，並對A 女心理造成傷害，所為
    實有不當，及其犯罪目的、手段、所生危害、犯後態度等一
    切情狀，量處如主文所示之刑，並諭知易科罰金之折算標準
    ，以資懲儆。
據上論斷，應依刑事訴訟法第299 條第1 項前段，性騷擾防治法
第25條第1 項，刑法第11條前段、第41條第1 項前段，判決如主
文。
本案經檢察官周天畏到庭執行職務
中    華    民    國   100    年    7     月    22    日
                    刑事第十九庭  法  官  吳芝瑛
以上正本證明與原本無異。
如不服本判決應於收受送達後10日內向本院提出上訴書狀，並應
敘述具體理由；如未敘述上訴理由者，應於上訴期間屆滿後20日
內向本院補提理由書（均須按他造當事人之人數附繕本）「切勿
逕送上級法院」。
中    華    民    國   100    年    7     月    22    日
                                  書記官  王楨珍
附錄本案判決論罪科刑法條：
性騷擾防治法第25條
意圖性騷擾，乘人不及抗拒而為親吻、擁抱或觸摸其臀部、胸部
或其他身體隱私處之行為者，處2 年以下有期徒刑、拘役或科或
併科新臺幣10萬元以下罰金。
前項之罪，須告訴乃論。